

# **MILLER FABIAN RODRIGUEZ PAEZ**

ING.SISTEMAS – DESARROLLADOR WEB

## **Datos Personales**



miller.rodriguez@ millerrrodriguezweb.com.co



+57 310 817 2651



Calle 64D Sur # 18M - 32 B. Domingo Lain - Bogotá D.C



10 julio de 1994



**Granada (Meta)** 



**Hombre** 



Colombiano



Casado



https://millerrodriguezweb.com.co

## Competencias

HTML5	••••
CSS3	••••
Javascript	••••
PHP	••••
Bootstrap	••••
Jquery	••••

#### **PERFIL**

Soy Ingeniero en sistemas y desarrollador web con experiencia en: base de datos, creación de sitios y/o aplicaciones web y manejo de personal; autodidacta, proactivo, con capacidades de aprendizaje rápido y liderazgo, basado en el logro de objetivos claros que generen mejora continua en el ámbito profesional.

Tengo experiencia en el uso de tecnologías web y lenguajes de programación como: PHP, Javascript, HTML, CSS, preprocesadores SASS, LESS, Frameworks y librerías como Bootstrap y Jquery; además de la implementación y despliegue de ambientes productivos y QA, administración de bases de datos, servidores web y Linux.

#### FORMACIÓN

Mar 2021 **INGENIERO DE SISTEMAS** 

UNIVERSIDAD NACIONAL ABIERTA Y A DISTANCIA

UNAD - BOGOTÁ D.C

**TÉCNICO EN SISTEMAS** Dic 2010

SERVICIO NACIONAL DE APRENDIZAJE - SENA

**BOGOTÁ D.C** 

#### **EXPERIENCIA**

Dic 2020 - Jun 2021

#### **GERENTE DE PROYECTOS VCS**

VCS CONSORCIO TECNOLÓGICO SAS

Ejecución de procesos administrativos, validación de procesos del departamento técnico, gestión y validación de procesos y compromisos adquiridos con los clientes de

la compañía.

Feb 2018 - Dic 2020

### COORDINADOR DEPTO. TÉCNICO

VCS CONSORCIO TECNOLÓGIO S.A.S

Supervisión y coordinación de procesos en departamento de soporte técnico. Planificación y proyección de proyectos. Verificación de cumplimiento de metas de personal técnico.

Ene 2017 - Feb 2018

## **CONSULTOR TÉCNICO**

VCS CONSORCIO TECNOLÓGICO S.A.S

Programación de cálculos de tiempos de extras, recargos nocturnos ٧ conceptos internos para nómina, creación de archivos planos para exportación a sistemas de nómina de empresas, resolución de novedades en plataforma de soporte Helpdesk.

# **LOGROS**

- 1. Programación en lenguaje interno para generación de conceptos de nómina para empresas contratantes.
  - 2. Creación de página web de la empresa VCS. 3. Creación de plataforma para capacitación interna en CMS Moodle.
- **REFERENCIAS**

#### **ELIAS GONZALEZ**

VCS CONSORCIO TECNOLÓGICO S.A.S BOGOTÁ D.C

+ 57 316 470 1692

# JULIO DE LA ROCHE

LAROSOFT S.A.S BOGOTÁ D.C

+ 57 322 771 5213